【裁判字號】    97,訴,278
【裁判日期】    970407
【裁判案由】    毒品危害防制條例
【裁判全文】
臺灣臺北地方法院刑事判決               97年度訴字第278號
公  訴  人  臺灣臺北地方法院檢察署檢察官
被      告  甲○○
                    （現另案在臺灣臺北監獄執行中）
上列被告因違反毒品危害防制條例案件，經檢察官提起公訴（九
十七年度毒偵字第二０二號），被告於準備程序進行中就被訴事
實為有罪之陳述，經合議庭裁定改行簡式審判程序，判決如下：
    主  文
甲○○施用第一級毒品，累犯，處有期徒刑拾月。扣案之注射針
筒壹支沒收之。
    事  實
一、甲○○前於民國八十七年間，因施用毒品案件，經臺灣宜蘭
    地方法院檢察署檢察官聲請臺灣宜蘭地方法院裁定送觀察、
    勒戒後，因認無繼續施用毒品之傾向，經臺灣宜蘭地方法院
    檢察署檢察官於八十七年十月十五日以八十七年度偵字第三
    三二八號為不起訴處分確定；復因施用毒品案件，經臺灣臺
    北地方法院檢察署檢察官聲請本院裁定送觀察、勒戒後，因
    認有繼續施用毒品之傾向，再經該署檢察官聲請本院裁定令
    入戒治處所施以強制戒治，並提起公訴，嗣因強制戒治成效
    評定為合格，經本院裁定停止戒治，所餘戒治期間付保護管
    束，故於九十二年一月二十三日出所，於九十二年六月二日
    戒治期滿，而起訴部分，則經本院於九十一年七月二十九日
    以九十一年度訴字第六三九號就其施用第一級毒品部分判處
    有期徒刑九月，就其施用第二級毒品部分判處有期徒刑四月
    ，合併定應執行為有期徒刑一年，於九十二年一月二十三日
    入監執行，連同撤銷假釋之殘刑二年二月十日於九十五年一
    月十四日因縮短刑期執行完畢出監；猶不知悔改，明知海洛
    因係毒品危害防制條例第二條第二項第一款所列之第一級毒
    品，均不得任意持有或施用，竟仍基於施用第一級毒品海洛
    因之犯意，於九十六年十二月三十一日下午六時三十分為警
    採尿回溯二十六小時內之某時許，在臺北市○○區○○街二
    十六巷一一之一號二樓住處，以將海洛因摻水置入注射針筒
    內施打之方式，施用海洛因一次。嗣於九十六年十二月三十
    一日下午四時十分許，在上揭住處為警搜索查獲，並扣得其
    所有供施用海洛因所用之注射針筒一支，而查悉上情。
二、案經臺北縣政府警察局新店分局報請臺灣臺北地方法院檢察
    署檢察官偵查起訴。
    理  由
一、上揭犯罪事實，業據被告甲○○於本院審理中坦承不諱，而
    被告於前揭時地為警查獲時採得之尿液，經以ＥＩＡ酵素免
    疫分析法及以ＧＣ／ＭＳ氣相層析質譜儀鑑驗結果，確呈海
    洛因代謝物嗎啡陽性反應，此有查獲毒品案件尿液檢體監管
    紀錄表及臺灣檢驗科技股份有限公司濫用藥物檢驗報告各一
    件存卷可稽（見偵查卷第三七至三八頁），並有搜索扣押筆
    錄、扣押物品目錄表、扣押物品收據各一件及扣押物品照片
    二張（見偵查卷第一六至一九頁、第二七頁）存卷可稽，且
    有其所有供施用海洛因所用之注射針筒一支扣案可佐，堪信
    被告於本院審理中出於任意性之自白應與事實相符。茲查，
    被告前於八十七年間，因施用毒品案件，經臺灣宜蘭地方法
    院檢察署檢察官聲請臺灣宜蘭地方法院裁定送觀察、勒戒後
    ，因認無繼續施用毒品之傾向，經臺灣宜蘭地方法院檢察署
    檢察官於八十七年十月十五日以八十七年度偵字第三三二八
    號為不起訴處分確定；復因施用毒品案件，經臺灣臺北地方
    法院檢察署檢察官聲請本院裁定送觀察、勒戒後，因認有繼
    續施用毒品之傾向，再經該署檢察官聲請本院裁定令入戒治
    處所施以強制戒治，並提起公訴，嗣因強制戒治成效評定為
    合格，經本院裁定停止戒治，所餘戒治期間付保護管束，故
    於九十二年一月二十三日出所，於九十二年六月二日戒治期
    滿，而起訴部分，則經本院於九十一年七月二十九日以九十
    一年度訴字第六三九號就其施用第一級毒品部分判處有期徒
    刑九月，就其施用第二級毒品部分判處有期徒刑四月，合併
    定應執行為有期徒刑一年，於九十二年一月二十三日入監執
    行，連同撤銷假釋之殘刑二年二月十日於九十五年一月十四
    日因縮短刑期執行完畢出監，有臺灣高等法院被告前案紀錄
    表附卷可參。綜上所述，本件事證已臻明確，被告於前次強
    制戒治執行完畢釋放後，五年內再犯本案施用毒品之犯行洵
    堪認定，應予依法論科。
二、核被告所為，係犯毒品危害防制條例第十條第一項施用第一
    級毒品罪。被告施用毒品前持有毒品之行為，為施用毒品之
    行為所吸收，不另論罪。茲查，被告因施用毒品案件，經臺
    灣臺北地方法院檢察署檢察官提起公訴，嗣經本院於九十一
    年七月二十九日以九十一年度訴字第六三九號就其施用第一
    級毒品部分判處有期徒刑九月，就其施用第二級毒品部分判
    處有期徒刑四月，合併定應執行為有期徒刑一年，於九十二
    年一月二十三日入監執行，於九十五年一月十四日因縮短刑
    期執行完畢出監，有臺灣高等法院被告全國前案紀錄表可按
    ，其於有期徒刑執行完畢後五年內再犯本案有期徒刑以上之
    罪，為累犯，應依刑法第四十七條第一項規定加重其刑。爰
    審酌被告素行不佳，明知施用毒品對於社會治安構成潛在威
    脅，前經觀察、勒戒及強制戒治處分後仍不思戒除毒癮，再
    犯本件施用毒品犯行，顯見其已無法拔除毒癮，而有予以隔
    離幫助其戒除之必要，惟斟酌其犯罪後坦承犯行，且施用毒
    品係屬自損身命之犯罪態樣等一切情狀，爰量處如主文所示
    之刑，以示懲戒。扣案之注射針筒一支，係被告所有，並供
    其施用第一級毒品海洛因所用之物，業據被告供承在卷，爰
    併依刑法第三十八條第一項第二款沒收之。
據上論斷，依刑事訴訟法第二百七十三條之一第一項、第二百九
十九條第一項前段，毒品危害防制條例第十條第一項，刑法第十
一條前段、第四十七條第一項、第三十八條第一項第二款，判決
如主文。
本案經檢察官陳焜昇到庭執行職務。
中    華    民    國    97    年      4    月    7    日
                  刑事第十三庭法  官  郭顏毓
上正本證明與原本無異。
如不服本判決，應於判決送達後10日內向本院提出上訴狀（應抄
附繕本）。
                              書記官  潘文賢
中    華    民    國    97    年    4     月    8     日
附錄本案論罪科刑法條：
毒品危害防制條例第十條
施用第一級毒品者，處六月以上五年以下有期徒刑。
施用第二級毒品者，處三年以下有期徒刑。


司法院資訊處製作；財團法人民間司法改革基金會備份。
